# 存量债务代偿

提问人：超狗毛豆 时间：2017-02-13 11:52:46
A为一家有限合伙制的投资公司，代B一次性偿还地方ZF存量债，协议约定B在之后几年分次偿还A款项，年利率为7%，请教版主A的代偿行为应该如何做账？是否可以计入持有至到期投资

回答人：chenyiwei
这种情况可以理解为A向B提供融资，实质上是实现地方政府债务的延期。因为该项债权投资无活跃交易市场，因此属于“贷款和应收款项”（长期应收款）而不是“持有至到期投资”。